【裁判字號】    99,審交訴,11
【裁判日期】    990430
【裁判案由】    公共危險
【裁判全文】
臺灣新竹地方法院刑事判決            99年度審交訴字第11號
公  訴  人  臺灣新竹地方法院檢察署檢察官
被      告  乙○○
選任辯護人  巫宗翰律師
上列被告因公共危險案件，經檢察官聲請簡易判決處刑（98年度
偵字第7644號），本院新竹簡易庭認不宜依簡易判決處刑（99年
度審竹交簡字第20號），裁定由本院刑事庭改依通常程序審理，
經被告於本院準備程序中，就被訴事實為有罪之陳述，經告知被
告簡式審判程序之旨，並聽取檢察官、被告之意見後，經本院進
行簡式審判程序，本院判決如下：
    主    文
乙○○犯妨害公眾往來安全罪，處拘役伍拾玖日；如易科罰金，
以新臺幣壹仟元折算壹日。緩刑貳年。
    犯罪事實
一、乙○○於民國98年8 月13日晚間10時許，自新竹縣湖口鄉駕
    駛車牌號碼8017- HD號自用小客車沿國道一號高速公路北上
    車道欲前往桃園縣中壢市，其明知在高速公路行駛車輛應遵
    守行車規則，不得隨意變換車道或不當超車，並應保持安全
    距離不得驟然減速，避免妨害他人行車安全釀成重大車禍，
    致生人車往來之危險，竟於駛至國道一號高速公路北向80公
    里處時，因不滿後方由甲○○所駕駛之車牌號碼362-TS號自
    用大貨車閃爍車頭大燈示意其讓道，竟基於妨害公眾往來安
    全之犯意，遂自同日晚間10時33分14秒起至同日晚間10時38
    分33秒止，由中間車道先行超越在外側車道行駛之甲○○駕
    駛上開車輛後，再驟然變換至外線車道隨即減速，迫使甲○
    ○見狀緊急煞車後再變換至中線車道，而生其他公眾及車輛
    往來之危險。嗣因甲○○將上開影片畫面上傳於「YOUTUBE
    」網站，始為警循線查獲，而查悉上情。
二、案經內政部警政署國道公路警察局第二警察隊報告臺灣新竹
    地方法院檢察署檢察官偵查起訴。
    理    由
一、程序部分：
    按除被告所犯為死刑、無期徒刑、最輕本刑為3 年以上有期
    徒刑之罪或高等法院管轄第一審案件者外，於前條第1 項程
    序進行中，被告先就被訴事實為有罪之陳述時，審判長得告
    知被告簡式審判程序之旨，並聽取當事人、代理人、辯護人
    及輔佐人之意見後，裁定進行簡式審判程序，刑事訴訟法第
    273條之1第1 項定有明文。本案被告乙○○所犯係死刑、無
    期徒刑、最輕本刑為3 年以上有期徒刑以外之罪，其於準備
    程序中就被訴事實為有罪之陳述，經告知簡式審判程序之旨
    ，並聽取公訴人及被告乙○○之意見後，本院認為適宜進行
    簡式審判程序，合先敘明。
二、認定被告乙○○犯行所憑之各項證據：
（一）被告乙○○於警詢、檢察事務官詢問、檢察官訊問中及於
      本院準備程序、簡式審判程序時之供述。其稱：車牌號碼
      8017- HD號自用小客車係伊母親所有，平日由伊使用，於
      98年8 月13日晚間約10時許，伊駕駛該自用小客車沿國道
      一號高速公路北上車道欲前往桃園縣中壢市，於同日晚間
      10時39分許，當伊行駛至北向80公里處時，因不滿後方之
      車牌號碼362-TS號自用大貨車閃爍車頭大燈示意其讓道，
      見該自用大貨車變換至外側車道，就加速行駛超越該自用
      大貨車，然後變換至外側車道在該自用大貨車前方減速煞
      車等語（見偵查卷第3至6、23、24頁，本院99年度審交訴
      字第11號刑事卷第8、57、61、62頁）。
（二）證人甲○○於警詢、檢察事務官詢問、檢察官訊問中之證
      述。其稱：他於98年8月13日晚間9時30分許，駕駛車牌號
      碼362-TS號自用大貨車搭載同事吳澐洺自臺中出發要回臺
      北，於同日晚間10時許，當他以時速約90公里之速度沿國
      道一號高速公路外側車道行駛至北向80公里處時，有1 輛
      在中間車道行駛之黑色自用小客車未打方向燈就突然變換
      車道至他車前，他便閃大燈示警，對方就故意緊急踩煞車
      強行阻擋他的去路，他見狀立即煞車，車子有點失控並左
      偏，連輪胎也冒煙，後來兩車繼續前進，直到有1 輛國道
      巡邏警車經過，對方才加速駛離，因車上裝設之監視器有
      拍攝當時畫面，他便將該拍攝畫面上傳至「YOUTUBE」網
      站等語（見偵查卷第7至10、38、39、44、48頁）。
（三）證人吳澐洺於警詢、檢察事務官詢問、檢察官訊問中之證
      述。其稱：他於98年8月13日晚間9時30分許，搭載同事甲
      ○○所駕駛之車牌號碼362-TS號自用大貨車自臺中出發要
      回臺北，於同日晚間10時許，當車輛沿國道一號高速公路
      外側車道行駛至北向80公里處時，有1 輛在中間車道行駛
      之黑色自用小客車未打方向燈就突然變換車道至車前，同
      事甲○○嚇了一跳就閃大燈示警，對方就故意緊急踩煞車
      阻擋車輛去路，同事甲○○見狀立即煞車，後來兩車繼續
      前進，直到有1 輛國道巡邏警車經過，對方才加速駛離等
      語（見偵查卷第12至14、39、44、45、48頁）。
（四）本院99年3 月19日上午10時10分勘驗筆錄暨車牌號碼362
      - TS號自大貨車上之ch1 、ch2 攝影畫面光碟翻拍照片計
      40 張 （見上開本院卷第21至49、84頁）可知：(1)證人甲
      ○○所駕駛車牌號碼362-TS號自用大貨車自98年8 月13日
      晚間（下同）10時36分36秒起至10時37分21秒均行駛在高
      速公路外側車道，於10時37分21秒變換至中間車道，於10
      時37 分37 秒再變換至外側車道；(2)被告乙○○所駕駛之
      車牌號碼8017- HD號自用小客車於10時38分15秒出現在中
      間車道，於10時38分22秒自中間車道變換至外側車道；(3)
      證人甲○○所駕駛車牌號碼362-TS號自用大貨車於10時38
      分23秒閃大燈1 次，自10時38分26秒起至10時38分32秒止
      與被告乙○○所駕駛之車牌號碼8017- HD號自用小客車之
      距離急速拉近，於10時38分33秒變換至中間車道，自10時
      38分33 秒 起至10時39分29秒止均行駛在中間車道，於10
      時39分33 秒 再變換至外側車道，自10時39分29秒起至10
      時40分56秒止均行駛於外側車道，於10時40分56秒變換至
      中間車道，於10時41分8 秒變換至外側車道(4)被告乙○○
      所駕駛之車牌號碼8017- HD號自用小客車於10時39分39秒
      揚長而去；佐證被告陳又鄰所駕駛之車牌號碼8017- HD號
      自用小客車於上揭時地，確有由中間車道驟然變換至外線
      車道隨即減速，致使在外線車道行駛之證人甲○○見狀緊
      急煞車等情。
（五）綜上，本案被告乙○○之犯行，事證明確，均應依法予以
      論科。
三、論罪科刑：
（一）論罪：按「汽車在行駛途中，除遇特殊狀況必須減速外，
      不得驟然減速或在車道中臨時停車或停車。」、「汽車在
      行駛途中，不得驟然或任意變換車道，如欲超越前車或變
      換車道時，應先顯示方向燈告知前後車輛，並保持安全距
      離及間隔，方得超越或變換車道。」，高速公路及快速公
      路交通管制規則第10條、第11條分別定有明文；是被告乙
      ○○既駕駛自用小客車行駛在國道高速公路上，自應遵守
      上開規定，然被告乙○○卻因不滿證人甲○○駕駛之車牌
      號碼362-TS號自大貨車閃爍車頭大燈示意其讓道，竟超車
      在證人甲○○駕駛之車牌號碼362-TS號自用大貨車前方後
      ，故意以突變換車道行駛及驟踩煞車減速而逼停他人之車
      輛之方法，致生證人甲○○或其他用路人往來之危險。故
      核其所為，係犯刑法第185 條第1 項之妨害公眾往來安全
      罪。
（二）量刑：爰審酌被告乙○○前無刑事前科，有臺灣高等法院
      被告前案紀錄表在卷可稽，素行尚謂良好，竟因一時超車
      糾紛，即以變換車道再急踩煞車減速之方法，迫使證人甲
      ○○所駕駛之前開自用大貨車減速慢行，對於高速行駛之
      車輛，已造成隨時會踫撞之危險，罔顧公眾生命財產之交
      通往來安全，惡性非輕，幸經證人甲○○及時查覺緊急煞
      車並變換車道，致未釀成災害，並衡其犯後尚能坦認犯行
      ，表示願捐款新臺幣（下同）5 萬元至公益單位（詳後述
      ），態度尚可，並考量其犯罪之動機、手段、所造成之危
      害等一切情況，量處如主文所示之刑，並諭知易科罰金之
      折算標準，以示懲儆。
（三）緩刑：末查，被告乙○○前未曾因故意犯罪受有期徒刑以
      上刑之宣告等情，已如上述，茲念其因超車糾紛，一時失
      慮致罹刑典，經此偵查科刑之教訓，當已知所警惕，本件
      係屬偶發，信無再犯之虞，且被告乙○○業於99年4 月28
      日捐款5 萬元予財團法人臺灣兒童暨家庭扶助基金會桃園
      家庭扶助中心，此有財團法人臺灣兒童暨家庭扶助基金會
      桃園家庭扶助中心收據1 紙在卷可參（見上開本院卷第64
      頁），堪認被告乙○○深具悔意，本院因認前所宣告之刑
      ，以暫不執行為適當，併予宣告緩刑2 年，以啟自新。
據上論斷，應依刑事訴訟法第452條、第273條之1第1項、第299
條第1項前段，刑法第185條第1項、第41條第1項前段、第2項、
第74條第1項第1款，刑法施行法第1條之1第1項、第2項前段，判
決如主文。
本案經檢察官洪期榮到庭執行職務。
中    華    民    國    99    年    4     月    30    日
                    交通法庭  法  官    劉兆菊
以上正本證明與原本無異。
如不服本判決應於收受本判決後10日內向本院提出上訴書狀，上
訴書狀應敘述具體理由。上訴書狀未敘述上訴理由者，應於上訴
期間屆滿後20日內補提理由書狀於本院「切勿逕送上級法院」。
中    華    民    國    99    年    4     月    30    日
                              書記官    林兆嘉
附錄本案論罪科刑法條：
中華民國刑法第185條
損壞或壅塞陸路、水路、橋樑或其他公眾往來之設備或以他法致
生往來之危險者，處5年以下有期徒刑，拘役或5百元以下罰金。
因而致人於死者，處無期徒刑或7 年以上有期徒刑。致重傷者，
處3年以上10年以下有期徒刑。
第一項之未遂犯罰之。

司法院資訊處製作；財團法人民間司法改革基金會備份。
